# 预缴税的会计分录为什么这样写？待思

提问人：wufaxian 时间：2020-03-31 08:05:19
税法规定的预交也是纳税义务的一种，确认预交义务时：借：其他流动资产——预交税款，贷：应交税费。
问题 1 ：为什么同时增加资产和负债？
问题 2 ：当期产生纳税义务时为什么不 借 ：土地增值税-应交预缴土地增值税 贷：应交税费

回答人：chenyiwei
1 、一方面形成纳税义务，另一方面在未来确认损益时可以抵减届时应缴纳的税费，从而减少届时的现金流出，故分别确认一项资产和一项负债。
2 、在现有科目的可选择范围内使用适当的科目。